【裁判字號】    92,交聲,484
【裁判日期】    920612
【裁判案由】    違反道路交通管理處罰條例聲明異議
【裁判全文】
臺灣臺北地方法院交通事件裁定                    九十二年度交聲字第四八四號
    異議人即
    受處分人  甲○○○材料行
              即王靜萍
右列異議人即受處分人因違反道路交通管理處罰條例案件，對於臺北市交通事件裁決
所中華民國九十二年四月七日所為之處分（原處分案號：北市裁三字第車裁00－0
000000號），聲明異議，本院裁定如左：
    主    文
異議駁回。
    理    由
一、按行車速度，依標誌或標線之規定，道路交通安全規則第九十三條第一項有明文
    規定。汽車駕駛人，行車速度超過規定之最高時速者，處銀元四百元以上八百元
    以下（即新台幣一千二百元以上二千四百元以下）罰鍰，民國九十年一月十七日
    修正前之道路交通管理處罰條例第四十條第一項定有明文。又逕行舉發違反道路
    交通管理事件，經汽車所有人依通知單之應到案日期前到案，並告知違規駕駛人
    姓名、身分證統一編號及住址者，處罰機關應即另行通知違規駕駛人到案依法處
    理；逾應到案日期，處罰機關應依道路交通管理處罰條例第八十五條第三項規定
    處罰該汽車所有人，違反道路交通管理事件統一裁罰標準及處理細則（嗣於九十
    一年八月三十日修正名稱為「違反道路交通管理事件統一裁罰基準及處理細則」
    ，同年九月一日起施行）第二十四條亦有明定。
二、本件受處分人甲○○○材料行所有之車牌號碼ＧＩ－二三四七號自用小貨車，於
    八十八年三月二十四日十一時五十八分許，行經臺北縣泰山鄉○○路與民生路口
    （往北），以超過該處道路速限（六十公里）之七十七公里時速超速行駛，經原
    舉發單位臺北縣政府警察局，依微電腦自動測速照相儀器所攝得之採證照片，以
    受處分人違反修正前之道路交通管理處罰條例第四十條第一項規定為由，逕予掣
    單舉發。嗣經受處分人於收受舉發通知單（送達單據已逾保存期限，收受日期不
    明）後提出申訴，由原處分機關臺北市交通事件裁決所函請原舉發單位調查結果
    ，仍認前開車輛有右揭違規行為，乃依修正前之道路交通管理處罰條例第四十條
    第一項、第八十五條第三項及修正前之違反道路交通管理事件統一裁罰標準及處
    理細則第四十四條第一項規定，以該車超過規定之最高時速未滿二十公里行駛，
    於九十二年四月七日裁處最低額之罰鍰新臺幣一千二百元。
三、受處分人聲明異議意旨略以：由影印之採證照片中，看不到超速日期及測速數據
    ，亦未顯示該車輛係因超過規定之最高時速、低於規定之最低時速抑或裝用測速
    雷達感應器而有違規情事；且罰鍰金額經裁決為新臺幣二千一百元，亦非最低金
    額云云。
四、經查，受處分人所有之車牌號碼ＧＩ─二三四七號自用小貨車，於八十八年三月
    二十四日上午十一時五十八分，以時速七十七公里之速度，行經臺北縣泰山鄉○
    ○路、民山路口（往北方向）第一車道（即內側車道）之事實，有臺北縣政府警
    察局九十二年五月十五日函一件（附以科學儀器即微電腦自動測速照相儀器拍攝
    之採證照片二幀）在卷可憑，受處分人辯稱影印照片不明，無法證明該車輛違規
    云云，核與前開事證有違，不足採信。又本件原處分機關所裁處之罰鍰金額為新
    臺幣一千二百元，有裁決書一件附卷可稽，受處分人空言指稱原處分機關係裁處
    罰鍰新臺幣二千一百元，而非最低罰鍰新臺幣一千二百元云云，亦屬無據。本件
    事證明確，受處分人之違規行為堪予認定。
五、受處分人所有之前開汽車確有超速行駛之違規事實，原處分機關以原舉發通知單
    之送達收執，已逾二年之保管期限，無法證明送達情形為由，依修正前之道路交
    通管理處罰條例第四十條第一項及違反道路交通管理事件統一裁罰標準表規定，
    裁處最低金額罰鍰一千二百元，核無不當。本件異議為無理由，應予駁回。
據上論斷，應依道路交通案件處理辦法第十九條，裁定如主文。
中      華      民      國     九十二     年     六     月     十二     日
                              臺灣臺北地方法院交通法庭
                                  法  官  劉方慈
右正本證明與原本無異。
如不服本裁定，應於裁定送達後五日內向本院提出抗告狀。
                                  書記官  殷玉芬
中      華      民      國     九十二     年     六     月     十三     日


司法院資訊處製作；財團法人民間司法改革基金會備份。
